【裁判字號】    99,聲,147
【裁判日期】    991027
【裁判案由】    變換提存物
【裁判全文】
臺灣臺南地方法院民事裁定              99年度聲字第147 號
聲  請  人  國泰人壽保險股份有限公司
法定代理人  乙○○
相  對  人  甲○○
上列當事人間就本院99年度保險字第1 號請求給付保險金事件，
聲請人聲請變換提存物，本院裁定如下：
    主    文
聲請人就其依本院九十九年度保險字第一號民事判決所命供擔保
得免為假執行之擔保金新臺幣壹佰壹拾萬元或等值之國泰世華商
業銀行股份有限公司中華分行可轉讓定存單，准以新臺幣壹佰壹
拾萬元或等值之國泰世華商業銀行股份有限公司逢甲分行可轉讓
定存單變換之。
    理    由
一、本件聲請人主張：聲請人前經本院99年度保險字第1 號民事
    判決，准聲請人以新臺幣（下同）110 萬元或等值之國泰世
    華商業銀行股份有限公司（下稱國泰世華銀行）中華分行可
    轉讓定期存單預供擔保免為假執行，惟臺南地區並無國泰世
    華銀行中華分行，聲請人無法取得該指定之定期存單，為此
    依民事訴訟法第105 條規定，聲請准予變換為國泰世華商業
    銀行逢甲分行可轉讓定期存單，等語。
二、按供擔保應提存現金或法院認為相當之有價證券。供擔保之
    提存物或保證書，除得由當事人約定變換外，法院得依供擔
    保人之聲請，以裁定許其變換。民事訴訟法第102 條第1 項
    前段、第105 條第1 項分別定有明文。又供擔保人所供之擔
    保，旨在擔保其就本案訴訟將來能獲勝訴之確定裁判，而於
    其一旦受敗訴之裁判確定，備為賠償受擔保利益人支出訴訟
    費用或所受損害之用。則供擔保人在尚未依法院裁判所定提
    供擔保前，聲請變換擔保物為等值之有價證券或現金以代替
    原裁判所定之擔保，如於受擔保利益人尚無不利，應無不許
    其聲請變換擔保之理，惟法院裁定准許供擔保人變換供擔保
    之提存物時，應斟酌變換後之提存物與原裁判所定之擔保，
    在經濟上具有相當之價值而後可（最高法院86年度台抗字第
    167 號民事裁定）。
三、經查聲請人主張其經本院99年度保險字第1 號民事判決，准
    聲請人以110 萬元或等值之國泰世華銀行中華分行可轉讓定
    期存單預供擔保免為假執行之事實，業據聲請人提出本院99
    年度保險字第1 號民事判決1 件為證，自可信為真實。惟國
    泰世華銀行中華分行係設立於高雄市前金區○○○ 路108 號
    1 、2 樓，業經本院依職權查詢無誤，是聲請人主張其無法
    取得99年度保險字第1 號民事判決主文第2 項所示定期存單
    云云，並不可採。然聲請人聲請變換之擔保物為國泰世華銀
    行逢甲分行可轉讓定期存單，核與本院99年度保險字第1 號
    民事判決所命應提供之擔保物價值相同，參照前開法條規定
    ，聲請人之聲請為有理由，應予准許。
四、依民事訴訟法第102 條前段、第105 條第1 項，裁定如主文
    。
中    華    民    國    99    年    10    月    27    日
                  民事第三庭    法  官  林雯娟
以上正本係照原本作成。
如不服本裁定應於送達後10日內向本院提出抗告狀，並繳納抗告
費新台幣1,000 元。
中    華    民    國    99    年    10    月    27    日
                                書記官  楊建新

司法院資訊處製作；財團法人民間司法改革基金會備份。
